# 请教陈版，关于学校适用什么准则？

提问人：gpqg 时间：2020-02-11 13:07:56
陈版，公立学校是否适用于政府会计准则，而私立学校适用于民间非盈利组织的规定？
谢谢陈版！

回答人：chenyiwei
公立学校适用政府会计准则和政府会计制度，同时执行“高等学校执行《政府会计制度——行政事业单位会计科目和报表》的补充规定和衔接规定”（财会[2018]19号）或者“中小学校执行《政府会计制度——行政事业单位会计科目和报表》的补充规定和衔接规定”（财会[2018]20号）。
民办学校属于非营利性机构的，执行《民间非营利组织会计制度》；属于营利性企业的，执行企业的会计准则或会计制度。

提问人：呼叫帮助 时间：2020-02-12 09:49:45
民办学校属于非营利性机构的，执行《民间非营利组织会计制度》；属于营利性企业的，执行企业的会计准则或会计制度。陈版，他们的营业证书上都写为非营利性的，则实务中我们怎么区分非营利性和营利性？

回答人：chenyiwei
非营利性是在民政部门登记的，持有民办非企业单位登记证。